【裁判字號】    99,訴,670
【裁判日期】    990927
【裁判案由】    違反毒品危害防制條例
【裁判全文】
臺灣屏東地方法院刑事判決               99年度訴字第670號
公  訴  人  臺灣屏東地方法院檢察署檢察官
被      告  甲○○
上列被告因違反毒品危害防制條例案件，經檢察官提起公訴（99
年度毒偵字第512 號），被告於本院準備程序中為有罪之陳述，
經合議庭裁定由受命法官獨任進行簡式審判程序，判決如下：
    主  文
甲○○施用第一級毒品，累犯，處有期徒刑玖月。又施用第二級
毒品，累犯，處有期徒刑柒月。應執行有期徒刑壹年貳月。
    事  實
一、甲○○前於民國89年間因施用毒品案件，經本院以89年度毒
    聲字第183 號裁定送觀察、勒戒後，經評定認有繼續施用毒
    品之傾向，復經本院以89年度毒聲字第606 號裁定令入戒治
    處所施以強制戒治，嗣戒治成績經評定為合格，由本院以89
    年度毒聲字第1826號裁定停止戒治交付保護管束，因違反保
    護管束情節重大，經法院撤銷該保護管束，並經本院以89年
    度毒聲字第2514號裁定令入戒治處所施以強制戒治，於90年
    7 月8 日因執行完畢釋放，並經臺灣屏東地方法院檢察署檢
    察官以90年度戒毒偵字第233 號為不起處分確定。復於95年
    間因施用第二級毒品案件，經本院以95年度簡字第600 號判
    決判處有期徒刑6 月確定，於96年4 月18日執行完畢。又因
    施用第一級毒品案件，經本院分別以97年度訴字第1089號、
    98年度訴字第230 號判決，判處有期徒刑7 月、8 月確定，
    經定應執行刑為有期徒刑1 年2 月，於98年12月28日執行完
    畢。猶不知悔改，竟分別基於施用第一級毒品海洛因、第二
    級毒品甲基安非他命之犯意，於99年2 月24日22時許，在屏
    東縣東港鎮○○路286 巷3 號友人住處，分別以將海洛因摻
    入香菸內吸食之方式，以將甲基安非他命置於玻璃球內以火
    燒烤後，吸食所產生煙霧之方式，施用第一級毒品海洛因、
    第二級毒品甲基安非他命各1 次。嗣於99年2 月26日9 時30
    分許，為警搜索而查獲，並經其同意後採尿送驗，結果呈嗎
    啡及甲基安非他命陽性反應，而悉上情。
二、案經屏東縣政府警察局東港分局報告臺灣屏東地方法院檢察
    署檢察官偵查起訴。
    理  由
一、本件被告甲○○所犯非死刑、無期徒刑、最輕本刑為3 年以
    上有期徒刑之罪，亦非高等法院管轄之第一審案件，而被告
    於本院行準備程序中就被訴事實為有罪之陳述，經告知被告
    簡式審判程序之旨並聽取當事人意見後，本院合議庭依刑事
    訴訟法第273 條之1 第1 項規定，裁定由受命法官獨任進行
    簡式審判程序，合先敘明。
二、上揭犯罪事實，業據被告於偵查及本院審理中坦承不諱，又
    被告為警查獲後所採集之尿液經送檢驗結果，均呈嗎啡及甲
    基安非他命陽性反應，有台灣檢驗科技股份有限公司濫用藥
    物尿液檢驗報告、屏東縣政府警察局東港分局毒品案件嫌疑
    人尿液採證編號姓名對照表各1 件在卷可稽，足證被告前開
    自白與事實相符，罪證明確，犯行洵堪認定。而被告前因施
    用毒品案件，經先後裁定施以觀察勒戒、強制戒治後，於90
    年7 月8 日執行完畢釋放，又分別於95年、97年間再因施用
    毒品案件，經本院分別判處有期徒刑6 月、7 月、8 月確定
    ，此有臺灣高等法院被告前案紀錄表附卷可參，則被告於前
    案經觀察勒戒、強制戒治執行完畢後，於5 年內已經再犯，
    並經依法追訴處罰，雖本案施用毒品之時間在初犯釋放5年
    後，惟被告既已先於「5 年內再犯」，顯見其再犯率甚高，
    原實施觀察、勒戒已無法收其實效，而無5 年戒斷期之存在
    ，參諸最高法院95年第7 次刑事庭會議意旨，自無再經觀察
    、勒戒及強制戒治之必要，應依法論科。
三、查海洛因及甲基安非他命分別係毒品危害防制條例第2 條第
    2項第1款、第2 款所列之第一級、第二級毒品。核被告所為
    ，係犯毒品危害防制條例第10條第1 項之施用第一級毒品罪
    及同條第2 項之施用第二級毒品罪。被告於施用毒品海洛因
    、甲基安非他命而持有各該毒品之低度行為，應分別為施用
    之高度行為所吸收，均不另論罪。被告所犯上開2 罪，犯意
    各別，行為互殊，應分論併罰。被告有如事實欄所載之論罪
    科刑資料，亦有上開前案紀錄表可按，是被告於徒刑之執行
    完畢後5 年內故意再犯本件有期徒刑以上之各罪，均為累犯
    ，應分別加重其刑。爰審酌被告於觀察勒戒、強制戒治後，
    仍不知警惕，不思尋求正當之身心發展，竟再施用足以導致
    精神障礙、性格異常，甚至造成生命危險之毒品，戕害一己
    之身心健康，對社會治安可能之危害程度非微，惟念及其於
    犯罪後尚能坦承犯行，犯後態度尚可，及其智識程度（國中
    肄業）、家境勉持，暨檢察官所求處刑度核屬適當等一切情
    狀，分別量處如主文所示之宣告刑，並定其應執行刑，以示
    懲儆。至扣案之毒品殘渣袋1 只，被告否認為其所有，且無
    證據證明與本案有何關聯，爰不予沒收之宣告，併此敘明。
據上論斷，應依刑事訴訟法第273條之1第1項、第299條第1 項前
段，毒品危害防制條例第10條第1 項、第2 項，刑法第11條前段
、第47條第1 項、第51條第5 款，判決如主文。
本案經檢察官曾士哲到庭執行職務。
中    華    民    國    99    年    9     月    27    日
                  刑事第四庭    法  官  蔡玉雪
以上正本證明與原本無異。
如不服本判決應於收受判決後10日內向本院提出上訴書狀，並應
敘述具體理由；其未敘述上訴理由者，應於上訴期間屆滿後20日
內向本院補提理由書（均須按他造當事人之人數附繕本）「切勿
逕送上級法院」。
中    華    民    國    99    年    9     月    27    日
                                書記官  許倬維
附錄論罪科刑法條：
毒品危害防制條例第10條
施用第一級毒品者，處6月以上5年以下有期徒刑。
施用第二級毒品者，處3年以下有期徒刑。

司法院資訊處製作；財團法人民間司法改革基金會備份。
